---
title: "ERA5 wind variables"
author: "Óscar García Hernández"
date: "21 de noviembre de 2018"
output: html_document
---

```{r setup, include=FALSE}
knitr::opts_chunk$set(echo = TRUE)
```

# Variables relacionadas con el viento
<br />
<br />
A la hora de descargar los datos del ERA5, utilicé el dataset de *single levels*. Y mi estrategia fue descargar todas las variables relacionadas con el viento ofrecidas por la base de datos. A continuación ejecutaré unos datos del golfo de bizkaia del año 2000, para ver las variables contenidas. 
<br />
<br />
```{r}
library(RNetCDF)

data_ERA<- open.nc(here::here("python/Data_2000.nc"))
print.nc(data_ERA)

#Se supone que al extraer los datos empleando unpack=TRUE
# los factores de escala y offset se aplican automáticamente

data_ERA_ls<- read.nc(data_ERA, unpack = TRUE)

  
```
<br />
<br />
Yo estaba acostumbrado a calcular velocidad y dirección del viento a partir de las componentes U y V del viento. Lo que pasa es que ERA5 porporciona:

+ componentes U y V a 10 m  (u10,v10)
+ U y V neutrales a 10 m  (u10n,v10n)
+ velocidad y dirección del viento a 10 m (wind,dwi)

<br />
<br />

# Problemática
<br />
<br />
**Simplemente pretendo decidir que variables usar para todos los cálculos y calibraciones posteriores: las componentes zonal y meridional (u10,v10) o directamente el modulo y dirección (wind,dwi).** 
<br />
<br />
A fin de comprobar que mediante las componentes U y V se obtienen los mismos resultados que con el modulo y dirección, me doy cuenta de que no son tan idénticos. 
<br />
<br />

```{r}
u10<- data_ERA_ls$u10[1,1,]
v10<- data_ERA_ls$v10[1,1,]
wind<-data_ERA_ls$wind[1,1,]
dir<- data_ERA_ls$dwi[1,1,]
```
<br />
<br />

Convierto el modulo y la dirección del viento a componentes zonales y meridionales. 
<br />
<br />
```{r}
u10_1<-sin((dir+180)*pi/180)*wind
v10_1<- cos((dir+180)*pi/180)*wind
```
<br />
<br />
Comprobando el valor medio usando valor absoluto me doy cuenta de que las componentes obtenidas a través del modulo y la dirección son algo mayores
<br />
<br />
```{r}
  mean(abs(u10))
  mean(abs(u10_1))
  mean(abs(v10))
  mean(abs(v10_1))
```
<br />
<br />
A continuación calculo errores. Teniendo en cuenta que cuando tienen signo distingo el error lo calculo de manera diferente. 
<br />
<br />
```{r}
  error_u<-vector()
  for (i in 1:length(u10)) {
    if(sign(u10[i])==sign(u10_1[i])){
      error_u[i]<-abs(u10[i]-u10_1[i])
    }else{
      error_u[i]<- abs(u10[i])+abs(u10_1[i])
    }
    
  }
  
  summary(error_u)
```
<br />
<br />

```{r}
  error_v<-vector()
  for (i in 1:length(v10)) {
    if(sign(v10[i])==sign(v10_1[i])){
      error_v[i]<-abs(v10[i]-v10_1[i])
    }else{
      error_v[i]<- abs(v10[i])+abs(v10_1[i])
    }
    
  }
  
  summary(error_v)
```
<br />
<br />
No entiendo por qué estos datos que parten del mismo reanálisis tienen un error o diferencia (a mi parecer) tan grande. **De media,la diferencia entre componentes es de entorno a 0.25 m/s**. 
