---
title: "Problema con las fechas"
author: "Óscar García Hernández"
date: "28 de noviembre de 2018"
output: html_document
---

```{r setup, include=FALSE}
knitr::opts_chunk$set(echo = TRUE)
library(stringr)
library(rlist)
library(here)
```

#Intro
<br />
<br />
Este documento esta destinado a explicar un problema que encontrado con las fechas de los datos obtenidos desde la página de mobileAlerts. 
<br />
<br />
El problema está en que con el cambio de hora del 27 al 28 de octubre (A las 3 AM fueron las 2 AM) todos los datos vieron modificada su fecha. A continuación mostraré como encontré el problema, para haceros entenderlo y para ver como lo podríamos solucionarlo. El problema principal es que no podemos hacer una buena calibración con los datos del ERA5 si estamos comparando datos que no concuerdan en el tiempo. 
<br />
<br />
# Análisis del problema
<br />
<br />
El código que voy a ir poniendo está en un script llamado Merge.R dentro de este repo. 
<br />
<br />
Tenemos varias actualizaciones de datos: una llamada *Datos_anemometros.Rdata*, anterior al 28 de octubre, y 3 actualizaciones posteriores. Lo que estaba haciendo es juntar los datos de todas las actualizaciones porque los datos de los sensores se van perdiendo: 

+ Anemometros y pluviometros guardan los datos hasta de 6 meses. 

+ Termómetros-higrómetros guardan los datos de 1 mes
<br />
<br />
Es cierto que estas actualizaciones para los anemometros no tienen mucho sentido porque tenemos la oportunidad de recuperar los datos de 6 meses atrás. Teniendo en cuenta que los anemometros los pusimos el 22 de junio de este año, no estamos perdiendo gran cosa. Por el momento, pero me sirve para explicar el problema que tenemos con las fechas. 
<br />
<br />
```{r}
library(stringr)
library(rlist)
library(here)

listas_datos<- list.files(here::here("data"))[str_detect(list.files(here::here("data")),pattern = ".rdata")]

for (i in 1:length(listas_datos)) {
 assign(paste0("Datos_",i),list.load(paste0(here::here("data/"),"/",listas_datos[i])))
  
}


```
<br />
<br />
De esta manera se extraen todos los datos de la carpeta Data: 

+ Datos_1: Datos_anemometros.Rdata
+ Datos_2: Datos_anemometros2018-11-15.rdata
+ Datos_3: Datos_anemometros2018-11-22.rdata
+ Datos_4: Merged_dataset2018-11-23.rdata
<br />
<br />
Para explicar el problema podemos prescindir de Datos_3 y Datos_4. Ya que Datos_1 (Antes del cambio de hora) y Datos_2(después del cambio de hora). 
<br />
<br />
```{r}
rm("Datos_3","Datos_4")
```
<br />
<br />

```{r}
source(here::here("Script_cap5.R"))
```
<br />
<br />
Antes de nada ejeutamos Script_cap5 que contiene una función para poner en formato las columnas, solucionamos mitica mierda de los datos tipo factor empleando la función *Formatos_columna("lista_datos")*.

```{r}
Datos_1<- Formatos_columna(Datos_1)
Datos_2<- Formatos_columna(Datos_2)

```
<br />
<br />
Para simplificar vamos a trabajar solo con los datos de Anem1. 

```{r}
Antes<-Datos_1$anem1
Despues<- Datos_2$anem1
```
<br />
<br />
vemos el rango de las fechas usando range

```{r}
range(Antes$date_string_hour)
range(Despues$date_string_hour)
```
<br />
<br />
Se pude apreciar como debido a que la página contiene información desde 6 meses atrás, no hemos perdido nada de información, es decir, podríamos prescindir de Datos_1, por lo menos en llo referido a los anemometros. 
<br />
<br />
☺
#Detección del problema
<br />
<br />
Hay un comando muy interesante en R, que es el que me ha permitido detectar el problema este comando es **%in%**. 
<br />
<br />
Lo que hacemos con esto es lo siguiente: 

```{r eval=FALSE}
Antes$date_string_hour %in% Despues$date_string_hour
```
<br />
<br />
Este comando verifica si los elementos de A estan contenidos en B. 
<br />
<br />
```{r}
sum(Antes$date_string_hour%in%Despues$date_string_hour)
```
<br />
<br />
Usando sum, verificamos que todos los resultados de fechas del Antes comparados con Despues son *FALSE*. Lo cual sabemos que es imposible porque provienen del mismo sensor. 
<br />
<br />
Después de estar mirando detenidamente los datos me di cuenta de que no coinciden porque los datos de Antes del cambio de hora son iguales que los otros pero con una hora más. 
```{r}
sum((Antes$date_string_hour-hm("01:00")) %in% Despues$date_string_hour)
```
<br />
<br />
Restando una hora a los datos de Antes vemos que coinciden todos. Por lo que ha hecho la página es modificar todos los datos con el cambio de hora. fs
<br />
<br />

# Trabajo que hacer
<br />
<br />
Ya hemos comprobado que no es necesario para los datos de los anemometros junntar todas las actualizaciones de los datos. OJO, si que es necesario para los datos de temperatura y humedad. Pero como a nosotros solo nos interesan los datos del viento pues nos da un poco igual. 
<br />
<br />
**El trabajo que hay hacer es entender que sistema sigue la página para dar fechas a los datos y que sistema de fechas sigue el ERA5, para hacer una comparación de datos correcta. Si no, es posible que la calibración sea una cagada. **
