---
title: "INFORME INTERACTIVO CALIBRACION"
author: "Oscar Garcia Hernandez"
date: "21/5/2019"
output:html_document: 
   
runtime: shiny
---

```{r setup, include=FALSE}
knitr::opts_chunk$set(echo = FALSE,
                      eval=FALSE,
                      warning = FALSE,
                      fig.align = "center",
                      message = FALSE)
library(request) 
library(XML)
library(here)
library(lubridate)
library(stringr)
library(dplyr)
library(TTR)
library(shiny)
library(ggplot2)
library(magrittr)
library(OpenStreetMap)
library(RColorBrewer)
library(geosphere)
library(data.table)
library(reshape)
library(reshape2)
library(MASS)
```

```{r}
source(here::here('NUEVO/Libraries.R'))
```

```{r eval=TRUE}
download_maps<- function(ul,lr, 
                         maptyp=NULL,
                         res=40){
  
  #SI NO INTRODUCIMOS TIPO DE MAPA SE DESCARGAN LOS SIGUIENTES MAPAS
  if(is.character(maptyp)){
    maptypes<- maptyp
  }else{
    maptypes<- c("waze", "bing",
                 "esri","esri-topo", "nps", 
                 "apple-iphoto", "skobbler",
                 "hillshade")
  }
  
  
  if(length(maptypes)>1){
    res1<- res
    for (i in 1:length(maptypes)) {
      res<- res1
      
      
      tryCatch({
        while(TRUE){
          tryCatch({
            map1<- openmap(ul,lr, minNumTiles=res,
                           type=maptypes[i],
                           zoom=NULL)
            
          },error=function(e){cat("Error Java")})
          
          if(!exists("map1")){
            res<- res-1
            print("Bajando minNumtiles")
            if(res<1){break}
          }else{
            print(paste0(maptypes[i],": Descargado con minNumtiles=", res))
            break}
        }
        map.latlon <- openproj(map1, projection = "+proj=longlat +ellps=WGS84 +datum=WGS84 +no_defs")
        rm(map1)
       
        if(!dir.exists(here::here("NUEVO/Mapas/"))){dir.create(here::here("NUEVO/Mapas/"))}
        dirpath<- here::here(paste0("NUEVO/Mapas/",ul[1],"_",lr[2],"/"))
        
        if(!dir.exists(dirpath)){dir.create(dirpath)}
        
        saveRDS(map.latlon, file=paste0(dirpath,"/",maptypes[i],res,".RDS"))
        print(paste0("Guardado ",paste0(dirpath,"/",maptypes[i],res,".RDS")))
        rm(map1) 
          
       
      }, error=function(e){print(paste0(maptypes[i],": No descargado"))})
    }
    
  }else{
    while(TRUE){
      tryCatch({
        #INTENTAMOS DESCARGAR MAPA Y SI HAY FALLO BAJAMOS LA RESOLUCION Y VOLVEMOS A INTENTAR
        map1<- openmap(ul,lr, minNumTiles=res,
                      type=maptypes,
                      zoom=NULL)
        
      },error=function(e){cat("Error Java")})
      
      
      if(!exists("map1")){
        res<- res-1
        print("Bajando minNumtiles")
        if(res<1){break}
      }else{
        print(paste0(maptypes,": Descargado con minNumtiles=", res))
        break}
    }
    
    #TRANSFORMACION DE COORDEANDAS PARA TENERLO EN FORMATO "NORMAL"
    map.latlon <- openproj(map1, projection = "+proj=longlat +ellps=WGS84 +datum=WGS84 +no_defs")
    rm(map1)
    
    
    #CREAMOS DIRECTORIO
    dir_raiz<- here::here("Mapas/")
    dirpath<- paste0(dir_raiz,ul[1],"_",lr[2],"/")
    
    if(!dir.exists(dirpath)){dir.create(dirpath, recursive = T)}
    
    #GUARDAMOS MAPA
    saveRDS(map.latlon, file=paste0(dirpath,"/",maptypes,res,".RDS"))
    return(paste0(dirpath,"/",maptypes,res,".RDS"))
      
    }
    
}




plot.windrose <- function(data,
                          spd,
                          dir,
                          spdres = 0.5,
                          dirres = 22.5,
                          spdmin = 0,
                          spdmax = 15,
                          spdseq = NULL,
                          palette,
                          countmax = NA,
                          opacity=0.6,
                          border_color="NA",
                          border_size=0.001){
  
  
  # Look to see what data was passed in to the function
  if (is.numeric(spd) & is.numeric(dir)){
    # assume that we've been given vectors of the speed and direction vectors
    data <- data.frame(spd = spd,
                       dir = dir)
    spd = "spd"
    dir = "dir"
  }
  # Tidy up input data ----
  n.in <- NROW(data)
  dnu <- (is.na(data[[spd]]) | is.na(data[[dir]]))
  data[[spd]][dnu] <- NA
  data[[dir]][dnu] <- NA
  data<-data[,c(spd,dir)]
  
  # figure out the wind speed bins ----
  if (missing(spdseq)){
    spdseq <- seq(spdmin,spdmax,spdres)
  } 
  # get some information about the number of bins, etc.
  n.spd.seq <- length(spdseq)
  n.colors.in.range <- n.spd.seq - 1
  
  # create the color map
  spd.colors <- colorRampPalette(brewer.pal(min(max(3,n.colors.in.range),
                                                min(9,n.colors.in.range)),
                                            palette ))(n.colors.in.range)
  
  if (max(data[[spd]],na.rm = TRUE) > spdmax){    
    spd.breaks <- c(spdseq,
                    max(data[[spd]],na.rm = TRUE))
    spd.labels <- c(paste(c(spdseq[1:n.spd.seq-1]),
                          '-',
                          c(spdseq[2:n.spd.seq])),
                    paste(spdmax,
                          "-",
                          max(data[[spd]],na.rm = TRUE)))
    spd.colors <- c(spd.colors, "grey50")
  } else{
    spd.breaks <- spdseq
    spd.labels <- paste(c(spdseq[1:n.spd.seq-1]),
                        '-',
                        c(spdseq[2:n.spd.seq]))    
  }
  data$spd.binned <- cut(x = data[[spd]],
                         breaks = spd.breaks,
                         labels = spd.labels,
                         ordered_result = TRUE)
  # clean up the data
  data <- na.omit(data)
  
  # figure out the wind direction bins
  dir.breaks <- c(-dirres/2,
                  seq(dirres/2, 360-dirres/2, by = dirres),
                  360+dirres/2)  
  dir.labels <- c(paste(360-dirres/2,"-",dirres/2),
                  paste(seq(dirres/2, 360-3*dirres/2, by = dirres),
                        "-",
                        seq(3*dirres/2, 360-dirres/2, by = dirres)),
                  paste(360-dirres/2,"-",dirres/2))
  # assign each wind direction to a bin
  dir.binned <- cut(data[[dir]],
                    breaks = dir.breaks,
                    ordered_result = TRUE)
  levels(dir.binned) <- dir.labels
  data$dir.binned <- dir.binned
  
  
  
  # deal with change in ordering introduced somewhere around version 2.2
  if(packageVersion("ggplot2") > "2.2"){    
    cat("ggplot2 version > V2.2")
    data$spd.binned = with(data, factor(spd.binned, levels = rev(levels(spd.binned))))
    spd.colors = rev(spd.colors)
  }
  
  # create the plot ----
  p.windrose <- ggplot(data = data,
                       aes(x = dir.binned,
                           fill = spd.binned)) +
    geom_bar(width = 1,color=border_color, size=border_size, alpha=opacity) + 
    scale_x_discrete(drop = FALSE,
                     labels = waiver()) + 
    theme(legend.position = "none",
          plot.background = element_rect(fill= "transparent", colour= NA),
          panel.background = element_rect(fill= "transparent", colour = NA),
          panel.grid.major = element_line(colour = "NA"), 
          axis.line = element_line(colour = NA),
          axis.text.y=element_blank(), 
          axis.ticks.y = element_blank(), 
          axis.text.x = element_blank()) +
    xlab("")+ ylab("") +
    coord_polar(start = -((dirres/2)/360) * 2*pi)+
    scale_fill_manual(name = "Wind Speed (m/s)", 
                      values = spd.colors,
                      drop = FALSE)
  
  # adjust axes if required
  if (!is.na(countmax)){
    p.windrose <- p.windrose +
      ylim(c(0,countmax))
  }
  
  # print the plot
  print(p.windrose)  
  
  # return the handle to the wind rose
  return(p.windrose)
}

WR_parameters2<- function(data,
                         anchura=0.06, 
                         opacidad=0.5, 
                         paleta,
                         lon_pos,
                         lat_pos,
                         spd_name,
                         dir_name,
                         border_size=0.5){
  p_ros<-data %>% group_by(., lon,lat)%>% do(subplots = plot.windrose(., spd = spd_name,
                                    dir=dir_name,
                                    dirres = 22.5,
                                    spdseq= c(0,0.3,1,2,3,5,7,10,15,20),
                                    palette = paleta,
                                    opacity = opacidad,
                                    border_color = "white",
                                    border_size = border_size)) %>%
  mutate(subgrobs = list(annotation_custom(ggplotGrob(subplots),
                                           x = lon_pos-anchura,      # change from 1 to other 
                                           y = lat_pos-anchura,      # values if necessary,
                                           xmax = lon_pos+anchura,   # depending on the map's
                                           ymax = lat_pos+anchura))) # resolution.


  
  return(p_ros)
}


#A LA FUNCION DE WEIBULL PLOT HAY QUE METER UN DATAFRAME QUE CONTENGA 
# COLUMNA ERAWS= velocidad del viento era
# COLUMNA WS_N= velocidad del viento anemo

#POR DEFECTO DEVUELVE LA ACUMULADA Y LA DISTRIBUIDA... SE PUEDEN PONER A FALSE
# CUALQUIERA DE LOS DOS

#PRIMERO DEFINIMOS FUNCIONES BÁSICAS
fitweibull <- function(column, bind_anch) {
  x <- seq(0,10,by=bind_anch)
  fitparam <- column %>%
    fitdistr(densfun=dweibull,start=list(scale=1,shape=2))
  return(dweibull(x, scale=fitparam$estimate[1], shape=fitparam$estimate[2]))
}

  cdweibull <- function(column, bind_anch) {
  x <- seq(0,10,by=bind_anch)
  fitparam <- column %>%
    fitdistr(densfun=dweibull,start=list(scale=1,shape=1))
  dd<- dweibull(x, scale=fitparam$estimate[1], shape=fitparam$estimate[2])
  dd <- cumsum(dd) * c(0, diff(x))
  return(dd)
}


WEIBULL_PLOT<- function(DATOS_INPUT, ACUMULATED= TRUE, 
                        DISTRIBUTION= TRUE, 
                        CALIBRATED= FALSE, 
                        TOTAL_VECTOR= NULL){

bind_anch_dist<- 0.25
bind_anch_acum<- 0.01
bind_width<- 0.25


DATOS_weibull<- DATOS_INPUT %>% .[complete.cases(.), ] 
DATOS_weibull$WS_N<- ifelse(DATOS_weibull$WS_N==0,NA,DATOS_weibull$WS_N) 
DATOS_weibull$ERAWS<- ifelse(DATOS_weibull$ERAWS==0,NA,DATOS_weibull$ERAWS) 

DATOS_weibull<- DATOS_weibull %>% .[complete.cases(.), ]

DIST_WEIBULL_p<- ggplot() + 
  geom_histogram(data= DATOS_weibull, 
                 aes(x=ERAWS),
                 binwidth = bind_anch_dist) +
  geom_histogram(data=DATOS_weibull,
                 aes(x=WS_N),
                 binwidth = bind_anch_dist)+
  geom_line(aes(x=seq(0,10,by=bind_anch_dist),
                y=fitweibull(DATOS_weibull$ERAWS, bind_anch_dist)))+
  geom_line(aes(x=seq(0,10,by=bind_anch_dist),
                y=fitweibull(DATOS_weibull$WS_N, bind_anch_dist)))


x<- ggplot_build(DIST_WEIBULL_p)
dist_count_maxERA<- x$data[[1]]$count %>% max()
dist_count_maxA <-x$data[[2]]$count %>% max()
shape_factorERA<- (dist_count_maxERA)/x$data[[3]]$y %>% max()
shape_factorA<- (dist_count_maxA)/x$data[[4]]$y %>% max()




ACUM_WEIBULL_p<- ggplot() + 
  geom_histogram(data= DATOS_weibull, 
                 aes(x=ERAWS),
                 binwidth = bind_width)+
  geom_histogram(data=DATOS_weibull,
                 aes(x=WS_N),
                 binwidth = bind_width)+
  geom_line(aes(x=seq(0,10,by=bind_anch_acum),
                y=cdweibull(DATOS_weibull$ERAWS, bind_anch_acum)))+
  geom_line(aes(x=seq(0,10,by=bind_anch_acum),
                y=cdweibull(DATOS_weibull$WS_N, bind_anch_acum)))

x<- ggplot_build(ACUM_WEIBULL_p)
count_max<- c(x$data[[1]]$count %>% max(),x$data[[2]]$count %>% max()) %>% max()
dens_max<- c(x$data[[3]]$y %>% max(),x$data[[4]]$y %>% max()) %>% max()
shape_factor_acum<- count_max/dens_max




DIST_WEIBULL<- ggplot() + 
  geom_histogram(data= DATOS_weibull, 
                 aes(x=ERAWS),
                 binwidth = bind_anch_dist,
                 alpha=0.4,
                 fill="red")+
  geom_histogram(data=DATOS_weibull,
                 aes(x=WS_N),
                 binwidth = bind_anch_dist,
                 alpha=0.4,
                 fill="blue")+
  geom_line(aes(x=seq(0,10,by=bind_anch_dist),
                y=fitweibull(DATOS_weibull$ERAWS, bind_anch_dist)*shape_factorERA), col="darkred")+
  geom_line(aes(x=seq(0,10,by=bind_anch_dist),
                y=fitweibull(DATOS_weibull$WS_N, bind_anch_dist)*shape_factorA), col="darkblue")+
  ylab("")+
  xlab("Wind Speed [m/s]")+
  labs(title = element_text("Speed distribution and Weibull fit", hjust = 0.5))+
  theme_light()




ACUM_WEIBULL<- ggplot() + 
  geom_histogram(data= DATOS_weibull, 
                 aes(x=ERAWS),
                 binwidth = bind_width,
                 alpha=0.4,
                 fill="red")+
  geom_histogram(data=DATOS_weibull,
                 aes(x=WS_N),
                 binwidth = bind_width,
                 alpha=0.4,
                 fill="blue")+
  geom_line(aes(x=seq(0,10,by=bind_anch_acum),
                y=cdweibull(DATOS_weibull$ERAWS, bind_anch_acum)*shape_factor_acum), col="darkred")+
  geom_line(aes(x=seq(0,10,by=bind_anch_acum),
                y=cdweibull(DATOS_weibull$WS_N, bind_anch_acum)*shape_factor_acum), col="darkblue")+
  ylab("")+
  xlab("Wind Speed [m/s]")+
  labs(title = element_text("Acumulated weibull distribution", hjust = 0.5))+
  theme_light()

if(CALIBRATED){
  
  DATOS_weibull$CALIB<- ifelse(DATOS_weibull$CALIB==0,NA,DATOS_weibull$CALIB)
  DATOS_weibull<- DATOS_weibull %>% .[complete.cases(.),]
  DIST_WEIBULL<- DIST_WEIBULL + geom_histogram(data=DATOS_weibull,
                                               aes(x=CALIB),
                                               binwidth = bind_anch_dist,
                                               alpha=0.4,
                                               fill="green")+ 
    geom_line(aes(x=seq(0,10,by=bind_anch_dist),
                  y=fitweibull(DATOS_weibull$CALIB,
                               bind_anch_dist)*shape_factorERA),
              col="darkgreen")
  

  ACUM_WEIBULL<- ACUM_WEIBULL + 
geom_histogram(data=DATOS_weibull,
                 aes(x=CALIB),
                 binwidth = bind_width,
                 alpha=0.4,
                 fill="green")+
  geom_line(aes(x=seq(0,10,by=bind_anch_acum),
                y=cdweibull(DATOS_weibull$CALIB, bind_anch_acum)*shape_factor_acum), col="darkgreen")
  
}
if(!is.null(TOTAL_VECTOR)){
  TOTAL_VECTOR<- ifelse(TOTAL_VECTOR==0,NA,TOTAL_VECTOR)
  TOTAL_VEC<- TOTAL_VECTOR %>% na.omit()
  count_ERA<- ggplot() + geom_histogram(aes(x=TOTAL_VEC),
                                               binwidth = bind_anch_dist) +
    
    geom_line(aes(x=seq(0,10,by=bind_anch_dist),
                  y=fitweibull(TOTAL_VEC,
                               bind_anch_dist)))
  list_grapht<- ggplot_build(count_ERA)
  count_ERA_max<- list_grapht %>% .$data %>% .[[1]] %>% .$count %>% max()
  dist_ERA_max<- list_grapht %>% .$data %>% .[[2]] %>% .$y %>% max()
  
  max_count<- c(dist_count_maxA, dist_count_maxERA) %>% max()
  
  multiplier_counts<- max_count/count_ERA_max
  shape_total<- max_count/dist_ERA_max
  
  

  
  DIST_WEIBULL<- DIST_WEIBULL + geom_bar(aes(y=multiplier_counts*(ggplot_build(count_ERA) %>% 
                                                                    .$data %>% .[[1]] %>% 
                                                                    .$count),
                                             x = ggplot_build(count_ERA) %>% 
                                               .$data %>% .[[1]] %>% .$x),
                                         stat = "identity",
                                         alpha=0.4,
                                         fill="orange")+ 
    geom_line(aes(x=seq(0,10,by=bind_anch_dist),
                  y=fitweibull(TOTAL_VEC,
                               bind_anch_dist)*shape_total),
              col="darkorange")
  

  ACUM_WEIBULL<- ACUM_WEIBULL +
  geom_line(aes(x=seq(0,10,by=bind_anch_acum),
                y=cdweibull(TOTAL_VEC, bind_anch_acum)*shape_factor_acum), col="darkorange")
  
}






  if(ACUMULATED & DISTRIBUTION){
    print(list(DIST_WEIBULL, ACUM_WEIBULL))
  }else{
    if (ACUMULATED) {print(ACUM_WEIBULL)}
    if (DISTRIBUTION) {print(DIST_WEIBULL)}
  }
return(DATOS_weibull)
} 

```

# GRÁFICO INTERACTVIVO 

Sin miedo, este gráfico interactivo tiene el propósito de permitirnos interactuar con nuestros datos, como una manera de poder entender mejor como se comportan. Después se irán presentando los resultados previos a la calibración del bias. Empleando diferentes métodos. 

```{r echo=FALSE, eval=TRUE}
### CARGAMOS DATOS
DATA_FOLDERS<- list.dirs(here::here('NUEVO/Data_calibracion/'), recursive = F)

ERA5_FILES<-  DATA_FOLDERS[1] %>% list.files(full.names = T) %>% 
  .[str_detect(., "ERA5")]

DATES_FILES<- ERA5_FILES %>% sapply(function(x){
  filename<- str_split(x, '/') %>% .[[1]] %>% .[length(.)]
  date_filename<- str_replace(filename, 'ERA5_', '') %>% str_replace(. , '.RDS','') %>% ymd()
  date_filename
})


DATOS_JUNTOS<- ERA5_FILES[which.max(DATES_FILES)] %>% readRDS()


DATOS_JUNTOS_LISTA<- DATOS_JUNTOS %>% group_split(ERAlon,ERAlat)

Tabla_dist<- DATOS_JUNTOS_LISTA %>% lapply(function(x){y<- cbind(x$ERAlon %>% unique, x$ERAlat %>% unique()) %>% as.data.frame(); colnames(y)<- c("lon","lat"); return(y)}) %>% sapply(., function(x){
  distm(x, c(DATOS_JUNTOS_LISTA[[1]]$lon %>% unique,
             DATOS_JUNTOS_LISTA[[1]]$lat %>% unique))
}) 

DATOS_PLOT<- DATOS_JUNTOS_LISTA[[which.min(Tabla_dist)]] %>%
  mutate(ERA_binDir= cut(ERAWD ,
                         breaks =c(0,seq(22.5,337.5,22.5),360, 361), 
                         labels = c(0,seq(22.5,337.5,22.5),0) %>% as.factor()))
DATOS_PLOT$ERA_binDir<- DATOS_PLOT$ERA_binDir %>% as.character() %>% as.numeric()
West<- c(247.5, 270.0, 292.5)
North_west<-c(292.5,315.0,337.5)
South_west<- c(202.5, 225.0, 247.5)
North<- c(0.0,22.5,337.5)
North_east<- c(22.5,45.0,67.5)
East<- c(67.5,90,112.5)
South_east<- c(112.5,135.0,157.5)
South<- c(155.0,180.0, 202.5)

#################A PARTIR DE AQUI, SHINY

inputPanel(
  selectInput("Interpolation", 
              label = "Fit ERA method",
              choices = c("linear", "spline", "stine", "Nearest"),
              selected = "Nearest"),
  
  checkboxInput("GUST",
                label = "MAXIMAS ANEMOMETRO",
                value = TRUE),
  
  
  dateRangeInput("Date_range",
                      label = "Periodo",
                 start =DATOS_JUNTOS_LISTA[[1]] %>%
                        as.data.frame() %>% 
                        .$Date %>% min(),
                 end = DATOS_JUNTOS_LISTA[[1]] %>%
                        as.data.frame() %>% 
                        .$Date %>% max()),
  
    sliderInput("SMA_value", label = "Valores de MA en horas",
              min =1,
              max = 144,
              step = 2,
              value =1 ),
  selectInput("filter",
                "¿Filtrado por direccionies?",
              choices = c("Direcciones anemometro",
                          "Direcciones ERA5",
                          "Nada"),
              selected = "Nada"),

  
        selectInput("SELECTOR", 
              label = "Tipo de Gráfica",
              choices = c("Comparativa", 
                          "Cross-correlation", 
                          "Rosa de los vientos"),
              selected = "Comparativa"))


conditionalPanel('!(input.filter=="Nada")',
             checkboxInput("NSWE", 
              label = "¿Agrupar direcciones?",
              value = FALSE))

conditionalPanel('!(input.filter=="Nada")',conditionalPanel('!input.NSWE',
             selectInput("filtrado_anemo", 
              label = "Filtrado por direccion del anemometro",
              choices = DATOS_PLOT$WD_N %>% unique() %>% as.character() ,
              selected = "247.5")))
conditionalPanel('input.NSWE',
             selectInput("filtrado_anemo_agrup", 
              label = "Filtrado por direccion del anemometro",
              choices = c("N", "NW","NE","S","SW", "SE","W", "E"),
              selected = "N"))

conditionalPanel('input.SELECTOR=="Cross-correlation"',
            selectInput("type_corr", 
              label = "Metodo comparativo",
              choices = c("correlation", "covariance"),
              selected = "correlation"))


   plotData <- reactive({
     x<- DATOS_PLOT %>% .[complete.cases(.),] %>%  mutate(ERAWS=SMA(ERAWS, input$SMA_value),
                                     WS_l=SMA(WS_l, input$SMA_value),
                                     WS_sp=SMA(WS_sp, input$SMA_value),
                                     WS_N=SMA(WS_N, input$SMA_value),
                                     WS_st=SMA(WS_st, input$SMA_value),
                                     WSMAX_l=SMA(WSMAX_l, input$SMA_value),
                                     WSMAX_sp=SMA(WSMAX_sp, input$SMA_value),
                                     WSMAX_N=SMA(WSMAX_N, input$SMA_value),
                                     WSMAX_st=SMA(WSMAX_st, input$SMA_value)) %>%
  filter(. , Date>ymd(input$Date_range[1])) %>% 
  filter(. , Date<ymd(input$Date_range[2])) %>% 
  mutate(ANEM_selected= ifelse(rep(input$Interpolation=="linear",nrow(.)),WS_l,
                               ifelse(rep(input$Interpolation=="spline",nrow(.)), WS_sp,
                                      ifelse(rep(input$Interpolation=="stine",nrow(.)), WS_st,
                                             ifelse(rep(input$Interpolation=="Nearest",nrow(.)), WS_N,NA)))))
y<-x
if(!input$filter=="Nada"){
  if(input$filter=="Direcciones anemometro"){
    if(!input$NSWE){
   x<- x %>% filter(WD_N==input$filtrado_anemo %>% as.numeric())
   x
   }else{
    
      x<- x %>% filter(WD_N%in%ifelse(rep(input$filtrado_anemo_agrup=="N",3),
                                   North,ifelse(rep(input$filtrado_anemo_agrup=="E",3),
                                          East,ifelse(rep(input$filtrado_anemo_agrup=="S",3),
                                                      South,
                                                      ifelse(rep(input$filtrado_anemo_agrup=="W",3),
                                                             West,
                                                             ifelse(rep(input$filtrado_anemo_agrup=="NW",3),
                                                                    North_west,
                                                                    ifelse(rep(input$filtrado_anemo_agrup=="NE",3),
                                                                    North_east,
                                                                    ifelse(rep(input$filtrado_anemo_agrup=="SW",3),
                                                                    South_west,
                                                                    ifelse(rep(input$filtrado_anemo_agrup=="SE",3),
                                                                    South_east,NA)))))))))
   x
 }
  }else{
        if(!input$NSWE){
   x<- x %>% filter(ERA_binDir==input$filtrado_anemo %>% as.numeric())
   x
   }else{
    
   x<- x %>% filter(ERA_binDir%in%ifelse(rep(input$filtrado_anemo_agrup=="N",3),
                                   North,ifelse(rep(input$filtrado_anemo_agrup=="E",3),
                                          East,ifelse(rep(input$filtrado_anemo_agrup=="S",3),
                                                      South,
                                                      ifelse(rep(input$filtrado_anemo_agrup=="W",3),
                                                             West,
                                                             ifelse(rep(input$filtrado_anemo_agrup=="NW",3),
                                                                    North_west,
                                                                    ifelse(rep(input$filtrado_anemo_agrup=="NE",3),
                                                                    North_east,
                                                                    ifelse(rep(input$filtrado_anemo_agrup=="SW",3),
                                                                    South_west,
                                                                    ifelse(rep(input$filtrado_anemo_agrup=="SE",3),
                                                                    South_east,NA)))))))))
   x
 }

  }
   
}else{}

 if(input$GUST){
    x<- x %>% mutate(GUST= ifelse(rep(input$Interpolation=="linear",nrow(.)),WSMAX_l,
                         ifelse(rep(input$Interpolation=="spline",nrow(.)), WSMAX_sp,
                                ifelse(rep(input$Interpolation=="stine",nrow(.)), WSMAX_st,
                                       ifelse(rep(input$Interpolation=="Nearest",nrow(.)), WSMAX_N,NA))))); x
   
 }
 else{
   x$GUST<- x$ANEM_selected
   x}
      
     
   })




 conditionalPanel('input.SELECTOR=="Comparativa"',
  renderPlot({

plotData() %>% 
  ggplot(aes(x=Date)) + 
  geom_line(aes(y=ERAWS), 
            size=1.2,
            color="blue")+
  geom_text(aes(x=Date,y=8,
                               angle=(-ERA_binDir+90)+180, 
                               label="→"), 
            color="blue", 
            alpha=0.5,
            size=15)+
  geom_line(aes(y=ANEM_selected),
            size=1.2, color="red")+
  geom_line(aes(y=GUST),
            size=0.6, 
            color="red",
            linetype="longdash", 
            alpha=0.6)+
  geom_text(aes(x=Date,y=6,
                angle=(-WD_N+90)+180, 
                label="→"),
            color="red", 
            alpha=0.5,
            size=15)+
  ylim(0,10)+theme(panel.background = element_blank(),
                   panel.border = element_rect(linetype = "dashed", fill = NA),
                   panel.grid.major = element_line(colour = "grey50"),
                   axis.text = element_text(size=20,face="bold"),
                   axis.title = element_text(size = 25, face="bold"))+
  labs(y= "Wind speed (m/s)",
       x= "")



}))
 
 
 conditionalPanel('input.SELECTOR=="Cross-correlation"',
                 renderPlot({
                  DATOS_modify<- plotData()
                   cross_corr<- ccf(DATOS_modify$ERAWS,
                       DATOS_modify$ANEM_selected, 
                       na.action = na.pass,
                       type=input$type_corr,
                       lag.max = 500,
                       plot = F)
                   
                   ccf(DATOS_modify$ERAWS,
                       DATOS_modify$ANEM_selected, 
                       na.action = na.pass,
                       type=input$type_corr,
                       main=paste("MAX VALUE=",round(max(cross_corr$acf, na.rm = T), 3),"\nDESFASE=",
                                  cross_corr$lag[which.max(cross_corr$acf)]),
                       xlab="LAG (Horas)",
                       ylab=input$type_corr,
                       lag.max = 500)
                 }))


  conditionalPanel('input.SELECTOR=="Rosa de los vientos"',
                   renderPlot({
DATOS_modify<- plotData()

#POSICION DE LA ROSA DE LOS VIENTOS
TIPO_MAPA<- "bing"
resolucion<- 40


#PARAMETROS PARA DESCARGAR MAPA. 

#SI SOLO REPRESENTAMOS UNA ROSA N=S Y E=W
n<- max(DATOS_modify$ERAlat %>% unique,
        DATOS_modify$lat)
s<- min(DATOS_modify$ERAlat %>% unique,
        DATOS_modify$lat)

e<- max(DATOS_modify$ERAlon %>% unique,
        DATOS_modify$lon)
w<- min(DATOS_modify$ERAlon %>% unique,
        DATOS_modify$lon)

#AÑADIMOS UN INCREMENTO AL REDEDOR DEL MAPA QUE VAMOS A REPRESENTAR
incr_lat<- abs(DATOS_modify$ERAlat %>% unique - DATOS_modify$lat %>% unique())
incr_lon<- abs(DATOS_modify$ERAlon %>% unique - DATOS_modify$lon %>% unique())
incr<- max(c(incr_lat,incr_lon))

if(n > 0){n<- n + incr}else{n<- n + incr}
if(s > 0){s<- s - incr}else{s<- s- incr}
if(e > 0){e<- e + incr}else{e<- e + incr}
if(w > 0){w<- w - incr}else{w<- w- incr}


#REDONDEAMOS Y MONTAMOS UL Y LR
ul <- round(c(n,w),digits = 2)  #Upper Left
lr <- round(c(s,e), digits = 2)  #Lower Right


dir_raiz<- here::here("Mapas/")
dirpath<- paste0(dir_raiz,ul[1],"_",lr[2],"/")
    
  
  if(!file.exists(paste0(dirpath,"/",TIPO_MAPA,resolucion,".RDS"))){
    PATH_MAPA<- download_maps(ul,lr, 
                res=resolucion, 
                maptyp = TIPO_MAPA)
    mapa<- readRDS(PATH_MAPA)
    }else{
    mapa<- readRDS(paste0(dirpath,"/",TIPO_MAPA,resolucion,".RDS"))}
  #DESCARGAMOS MAPA "bing" (IMAGEN SATELITE)


#REPRESENTAMOS MAPA A PELO, SIN EJES NI NADA ELEMENT_BLANK FTW
pmap<- autoplot(mapa)+ 
  theme(axis.line=element_blank(),
        axis.text.x=element_blank(),
        axis.text.y=element_blank(),
        axis.ticks=element_blank(),
        axis.title.x=element_blank(),
        axis.title.y=element_blank(),
        legend.position="none",
        panel.background=element_blank(),
        panel.border=element_blank(),
        panel.grid.major=element_blank(),
        panel.grid.minor=element_blank(),
        plot.background=element_blank())


#REPRESENTAMOS ROSA
p_rosERA<- WR_parameters2(data = DATOS_modify, 
                      anchura = incr, 
                      paleta = "YlGnBu",
                      opacidad = 0.5, 
                      lon_pos = DATOS_modify$ERAlon %>% unique(), 
                      lat_pos = DATOS_modify$ERAlat %>% unique(), 
                      spd_name = "ERAWS",
                      dir_name = "ERA_binDir",
                      border_size = 0.1)

p_rosANEM<- WR_parameters2(data = DATOS_modify, 
                      anchura = incr, 
                      paleta = "YlGnBu",
                      opacidad = 0.5, 
                      lon_pos = DATOS_modify$lon %>% unique(), 
                      lat_pos = DATOS_modify$lat %>% unique(), 
                      spd_name = "ANEM_selected",
                      dir_name = "WD_N",
                      border_size = 0.1)


pmap+p_rosERA$subgrobs+p_rosANEM$subgrobs
                     
                   }, width = 1000, height = 1000)

)
 
```

# Conclusiones preliminares. 

Tras bastante cacharrear se aprecia que realizando un filtrado de los datos por direcciones del anemometro se consigue aumentar la correlación filtrando por las direcciones Este-SurEste, que resulta que además son las direcciones que mayor número de datos tienen. ¿Casualidad?, no lo creo. Además, añadiendo el factor del moving average (media móvil) se logra aumentar considerablemente los resultados de correlación. En cuanto a la manera de interpolar... llego a la conclusión que no se consiguen mejores resultados empleando "stine" o "spline", la única interpolación que tienen sentido entre las elegidas es la interpolación lineal, que, en algunos casos logra mejorar incluso la correlación. 

Ya hemos visto que los datos hablando de modulo son muy satisfactorios. Pero aun falta entender la relación que existe con las direcciones.
Una de las conclusiones preliminares hablando de correlacion en las direcciones es que sa puede apreciar es que cuando el anemómetro experimenta dirección Este-Sureste-Noreste ERA5 si que está captando bien esa tendencia. 

Esto último es interesante a la hora de realizar la correción.

# Weibull 

A continuación se presentan las gráficas de distrubución de velocidades y su correspondiente ajuste con weibull. Esto nos servirá para ver como mejora el bias la técnica de quantile-mapping.

```{r eval=TRUE, results='hide',fig.keep='all'}

DATA_FOLDERS<- list.dirs(here::here('NUEVO/Data_calibracion/'), recursive = F)

ERA5_FILES<-  DATA_FOLDERS[1] %>% list.files(full.names = T) %>% 
  .[str_detect(., "ERA5")]

DATES_FILES<- ERA5_FILES %>% sapply(function(x){
  filename<- str_split(x, '/') %>% .[[1]] %>% .[length(.)]
  date_filename<- str_replace(filename, 'ERA5_', '') %>% str_replace(. , '.RDS','') %>% ymd()
  date_filename
})


DATOS_JUNTOS<- ERA5_FILES[which.max(DATES_FILES)] %>% readRDS()


DATOS_JUNTOS_LISTA<- DATOS_JUNTOS %>% group_split(ERAlon,ERAlat)
#PLOTEOS PARA COMPROBAR SIMILITUD ENTRE ERA5 Y ANEMOMETRO

Tabla_dist<- DATOS_JUNTOS_LISTA %>% lapply(function(x){y<- cbind(x$ERAlon %>% unique, x$ERAlat %>% unique()) %>% as.data.frame(); colnames(y)<- c("lon","lat"); return(y)}) %>% sapply(., function(x){
  distm(x, c(DATOS_JUNTOS_LISTA[[1]]$lon %>% unique,
             DATOS_JUNTOS_LISTA[[1]]$lat %>% unique))
}) 

DATOS_PLOT<- DATOS_JUNTOS_LISTA[[which.min(Tabla_dist)]] %>%
  mutate(ERA_binDir= cut(ERAWD ,
                         breaks =c(0,seq(22.5,337.5,22.5),360, 361), 
                         labels = c(0,seq(22.5,337.5,22.5),0) %>% as.factor()))
DATOS_PLOT$ERA_binDir<- DATOS_PLOT$ERA_binDir %>% as.character() %>% as.numeric()
DATOS_PLOT$WD_N<- ifelse(DATOS_PLOT$WD_N==155, 157.5, DATOS_PLOT$WD_N) 


#ANTES DE TAYLOR VAMOS A HACER WEIBULL

WEIBULL_PLOT(DATOS_INPUT =DATOS_PLOT)


```


# DIAGRAMAS DE TAYLOR

A continuación se presentan los diagramas de taylor empleando diferentes estratégias. esto nos permite ver en un solo gráfico el RMSE, CORRELACION Y DESVIACIÓN ESTANDAR 

## SIN FILTRADO

```{r eval=TRUE, fig.height=6, fig.width=6}
library(plotrix)
library(DescTools)

 taylor.diagram(as.vector(DATOS_PLOT$WS_N), 
                 as.vector(DATOS_PLOT$WS_N))

 taylor.diagram(as.vector(DATOS_PLOT$WS_N), 
                 as.vector(DATOS_PLOT$ERAWS),add = TRUE)
  
```

## FILTRANDO POR DIRECCIONES AGRUPADAS

### FILTRANDO POR DIRECCIONES ANEMOMETRO

```{r eval=TRUE, fig.height=6, fig.width=6}
#FILTRADO POR DIRECCIONES
West<- c(247.5,270.0,292.5)
North_west<-c(292.5,315.0,337.5)
South_west<- c(202.5, 225.0, 247.5)
North<- c(0.0,22.5,337.5)
North_east<- c(22.5,45.0,67.5)
East<- c(67.5,90,112.5)
South_east<- c(112.5,135.0,157.5)
South<- c(157.5,180.0, 202.5)

lista_dir<- list(W=West,NW= North_west,N= North, NE=North_east, 
     E=East, SE=South_east,S=South, SW=South_west)


tabla_taylor<- matrix(ncol = 5, nrow = length(lista_dir)) %>% as.data.frame()
for (i in 1:length(lista_dir)) {
  DATOS_PLOT_fil<- DATOS_PLOT %>% filter(WD_N%in%lista_dir[[i]]) %>%
    .[complete.cases(.),]
  
  if (i==1) {taylor.diagram(as.vector(DATOS_PLOT_fil$WS_N), 
                   as.vector(DATOS_PLOT_fil$WS_N), col = i)}else{
                     taylor.diagram(as.vector(DATOS_PLOT_fil$WS_N), 
                                    as.vector(DATOS_PLOT_fil$WS_N), col = i, add = TRUE)
                   }
  
  taylor.diagram(as.vector(DATOS_PLOT_fil$WS_N), 
                 as.vector(DATOS_PLOT_fil$ERAWS),add = TRUE,col = i)
  
  tabla_taylor[i,1]<- cor(DATOS_PLOT_fil$ERAWS,
                          DATOS_PLOT_fil$WS_N)
  tabla_taylor[i,2]<- sd(DATOS_PLOT_fil$ERAWS,
                          DATOS_PLOT_fil$WS_N)
  tabla_taylor[i,3]<- RMSE(DATOS_PLOT_fil$ERAWS,
                         DATOS_PLOT_fil$WS_N,na.rm = TRUE)
  tabla_taylor[i,4]<- MAPE(DATOS_PLOT_fil$WS_N,
                           DATOS_PLOT_fil$ERAWS, na.rm = TRUE)
  tabla_taylor[i,5]<- length(DATOS_PLOT_fil$WS_N)
}


colnames(tabla_taylor)<- c("Corr", "SD", "RMSE", "MAPE", "Cases")
rownames(tabla_taylor)<- names(lista_dir)

tabla_taylor$prctj_cases<- (tabla_taylor$Cases/(tabla_taylor$Cases %>% sum()))*100
# get approximate legend position
lpos<-2*sd(DATOS_PLOT_fil$WS_N)
# add a legend
legend(lpos-0.3,lpos-0.7,legend=paste0(names(lista_dir),
                                       " (",
                                       tabla_taylor$prctj_cases %>% round(),
                                       " %)"),
       pch=19,col=seq(1,length(lista_dir), by=1))


library(knitr)
kable(tabla_taylor[order(tabla_taylor$Corr, decreasing = TRUE),])

```

### FILTRANDO POR DIRECCIONES ERA5

```{r eval=TRUE, fig.height=6, fig.width=6}
#filtrando por ERA5
#filtrando por ERA5
West<- c(247.5,270.0,292.5)
North_west<-c(292.5,315.0,337.5)
South_west<- c(202.5, 225.0, 247.5)
North<- c(0.0,22.5,337.5)
North_east<- c(22.5,45.0,67.5)
East<- c(67.5,90,112.5)
South_east<- c(112.5,135.0,157.5)
South<- c(157.5,180.0, 202.5)

lista_dir<- list(W=West,NW= North_west,N= North, NE=North_east, 
     E=East, SE=South_east,S=South, SW=South_west)
tabla_taylorERA<- matrix(ncol = 5, nrow = length(lista_dir)) %>% as.data.frame()
for (i in 1:length(lista_dir)) {
  DATOS_PLOT_fil<- DATOS_PLOT %>% filter(ERA_binDir%in%lista_dir[[i]]) %>%
    .[complete.cases(.),]
  
  if (i==1) {taylor.diagram(as.vector(DATOS_PLOT_fil$WS_N), 
                            as.vector(DATOS_PLOT_fil$WS_N), col = i)}else{
                              taylor.diagram(as.vector(DATOS_PLOT_fil$WS_N), 
                                             as.vector(DATOS_PLOT_fil$WS_N), col = i, add = TRUE)
                            }
  
  taylor.diagram(as.vector(DATOS_PLOT_fil$WS_N), 
                 as.vector(DATOS_PLOT_fil$ERAWS),add = TRUE,col = i)
  
  tabla_taylorERA[i,1]<- cor(DATOS_PLOT_fil$ERAWS,
                          DATOS_PLOT_fil$WS_N)
  tabla_taylorERA[i,2]<- sd(DATOS_PLOT_fil$ERAWS,
                         DATOS_PLOT_fil$WS_N)
  tabla_taylorERA[i,3]<- RMSE(DATOS_PLOT_fil$ERAWS,
                           DATOS_PLOT_fil$WS_N,na.rm = TRUE)
  tabla_taylorERA[i,4]<- MAPE(DATOS_PLOT_fil$WS_N,
                           DATOS_PLOT_fil$ERAWS, na.rm = TRUE)
  tabla_taylorERA[i,5]<- length(DATOS_PLOT_fil$WS_N)
}


colnames(tabla_taylorERA)<- c("Corr", "SD", "RMSE", "MAPE", "Cases")
rownames(tabla_taylorERA)<- names(lista_dir)

tabla_taylorERA$prctj_cases<- (tabla_taylorERA$Cases/(tabla_taylorERA$Cases %>% sum()))*100
# get approximate legend position
lpos<-2*sd(DATOS_PLOT_fil$WS_N)
# add a legend
legend(lpos,lpos-0.7,legend=paste0(names(lista_dir),
                                       " (",
                                       tabla_taylorERA$prctj_cases %>% round(),
                                       " %)"),
       pch=19,col=seq(1,length(lista_dir), by=1))



kable(tabla_taylorERA[order(tabla_taylorERA$Corr, decreasing = TRUE),])


```


```{r eval=FALSE}
### COMPARANDO RESULTADOS

ggplot()+
  geom_histogram(aes(x=row.names(tabla_taylor),
                     y=tabla_taylor$Corr), 
                 stat = "identity",
                 fill= "blue",
                 alpha=0.5)+
  geom_line(aes(y=mean(tabla_taylor$Corr),
                x=1:nrow(tabla_taylor)),
            col="blue",
            linetype= "longdash")+
  geom_histogram(aes(x=row.names(tabla_taylorERA),
                     y=tabla_taylorERA$Corr), 
                 stat = "identity",
                 fill= "red",
                 alpha=0.5)+
  geom_line(aes(y=mean(tabla_taylorERA$Corr),
                x=1:nrow(tabla_taylorERA)),
            col="red",
            linetype= "longdash")+
  xlab("Wind direction")+
  ylab("Correlation")+
  ggtitle("ERA5 (RED) Vs ANEMOMETER (BLUE)")+
  theme_light()

ggplot()+
  geom_histogram(aes(x=row.names(tabla_taylor),
                     y=tabla_taylor$SD), 
                 stat = "identity",
                 fill= "blue",
                 alpha=0.5)+
  geom_line(aes(y=mean(tabla_taylor$SD),
                x=1:nrow(tabla_taylor)),
            col="blue",
            linetype= "longdash")+
  geom_histogram(aes(x=row.names(tabla_taylorERA),
                     y=tabla_taylorERA$SD), 
                 stat = "identity",
                 fill= "red",
                 alpha=0.5)+
  geom_line(aes(y=mean(tabla_taylorERA$SD),
                x=1:nrow(tabla_taylorERA)),
            col="red",
            linetype= "longdash")+
  xlab("Wind direction")+
  ylab("SD")+
  theme_light()

ggplot()+
  geom_histogram(aes(x=row.names(tabla_taylor),
                     y=tabla_taylor$RMSE), 
                 stat = "identity",
                 fill= "blue",
                 alpha=0.5)+
  geom_line(aes(y=mean(tabla_taylor$RMSE),
                x=1:nrow(tabla_taylor)),
            col="blue",
            linetype= "longdash")+
  geom_histogram(aes(x=row.names(tabla_taylorERA),
                     y=tabla_taylorERA$RMSE), 
                 stat = "identity",
                 fill= "red",
                 alpha=0.5)+
  geom_line(aes(y=mean(tabla_taylorERA$RMSE),
                x=1:nrow(tabla_taylorERA)),
            col="red",
            linetype= "longdash")+
  xlab("Wind direction")+
  ylab("RMSE")+
  theme_light()

ggplot()+
  geom_histogram(aes(x=row.names(tabla_taylor),
                     y=tabla_taylor$MAPE), 
                 stat = "identity",
                 fill= "blue",
                 alpha=0.5)+
  geom_line(aes(y=mean(tabla_taylor$MAPE),
                x=1:nrow(tabla_taylor)),
            col="blue",
            linetype= "longdash")+
  geom_histogram(aes(x=row.names(tabla_taylorERA),
                     y=tabla_taylorERA$MAPE), 
                 stat = "identity",
                 fill= "red",
                 alpha=0.5)+
  geom_line(aes(y=mean(tabla_taylorERA$MAPE),
                x=1:nrow(tabla_taylorERA)),
            col="red",
            linetype= "longdash")+
  xlab("Wind direction")+
  ylab("MAPE")+
  theme_light()
ggplot()+
  geom_histogram(aes(x=row.names(tabla_taylor),
                     y=tabla_taylor$Cases), 
                 stat = "identity",
                 fill= "blue",
                 alpha=0.5)+
  geom_line(aes(y=mean(tabla_taylor$Cases),
                x=1:nrow(tabla_taylor)),
            col="blue",
            linetype= "longdash")+
  geom_histogram(aes(x=row.names(tabla_taylorERA),
                     y=tabla_taylorERA$Cases), 
                 stat = "identity",
                 fill= "red",
                 alpha=0.5)+
  geom_line(aes(y=mean(tabla_taylorERA$Cases),
                x=1:nrow(tabla_taylorERA)),
            col="red",
            linetype= "longdash")+
  xlab("Wind direction")+
  ylab("CASES")+
  theme_light()
```



```{r eval=FALSE, fig.height=6, fig.width=6}
## FILTRANDO POR DIRECCIONES SIN AGRUPAR

### FILTRANDO POR ANEMOMETRO

######filtrando por anemometro
lista_dir<- DATOS_PLOT %>% group_split(WD_N) %>% lapply(function(x){
  r<- cbind(x$WD_N %>% unique, sd(x$ERAWS, na.rm = TRUE)) %>% as.data.frame()
  colnames(r)<- c("Dir", "SD")
  return(r)
}) %>% bind_rows() %>% .[order(.$SD, decreasing = T), 1]
tabla_taylor<- matrix(ncol = 5, nrow = length(lista_dir)) %>% as.data.frame()


for (i in 1:length(lista_dir)) {
  DATOS_PLOT_fil<- DATOS_PLOT %>% filter(WD_N%in%lista_dir[[i]]) %>%
    .[complete.cases(.),]
  
  if (i==1) {taylor.diagram(as.vector(DATOS_PLOT_fil$WS_N), 
                            as.vector(DATOS_PLOT_fil$WS_N), 
                            col = i,
                            pch = i)}else{
                              taylor.diagram(as.vector(DATOS_PLOT_fil$WS_N), 
                                             as.vector(DATOS_PLOT_fil$WS_N),
                                             col = i, 
                                             add = TRUE,
                                             pch = i)
                            }
  
  taylor.diagram(as.vector(DATOS_PLOT_fil$WS_N), 
                 as.vector(DATOS_PLOT_fil$ERAWS),
                 add = TRUE,col = i,
                 pch = i)
  
  tabla_taylor[i,1]<- cor(DATOS_PLOT_fil$ERAWS,
                             DATOS_PLOT_fil$WS_N)
  tabla_taylor[i,2]<- sd(DATOS_PLOT_fil$ERAWS,
                            DATOS_PLOT_fil$WS_N)
  tabla_taylor[i,3]<- RMSE(DATOS_PLOT_fil$ERAWS,
                              DATOS_PLOT_fil$WS_N,na.rm = TRUE)
  tabla_taylor[i,4]<- MAPE(DATOS_PLOT_fil$WS_N,
                              DATOS_PLOT_fil$ERAWS, na.rm = TRUE)
  tabla_taylor[i,5]<- length(DATOS_PLOT_fil$WS_N)
}

# get approximate legend position
lpos<-2*sd(DATOS_PLOT_fil$WS_N)
# add a legend
legend(lpos+0.6,lpos+0.3,legend=lista_dir %>% as.character(),
       pch=1:length(lista_dir),col=1:length(lista_dir))


colnames(tabla_taylor)<- c("Corr", "SD", "RMSE", "MAPE", "Cases")
rownames(tabla_taylor)<- lista_dir %>% as.character()
kable(tabla_taylor[order(tabla_taylor$Corr, decreasing = TRUE),])



```

```{r eval=FALSE, fig.height=6, fig.width=6}
### FILTRANDO POR ERA5

#filtrando por ERA5
lista_dir<- DATOS_PLOT %>% group_split(WD_N) %>% lapply(function(x){
  r<- cbind(x$WD_N %>% unique, sd(x$ERAWS, na.rm = TRUE)) %>% as.data.frame()
  colnames(r)<- c("Dir", "SD")
  return(r)
}) %>% bind_rows() %>% .[order(.$SD, decreasing = T), 1]

tabla_taylorERA<- matrix(ncol = 5, nrow = length(lista_dir)) %>% as.data.frame()

for (i in 1:length(lista_dir)) {
  DATOS_PLOT_fil<- DATOS_PLOT %>% filter(ERA_binDir%in%lista_dir[[i]]) %>%
    .[complete.cases(.),]
  
  if (i==1) {taylor.diagram(as.vector(DATOS_PLOT_fil$WS_N), 
                            as.vector(DATOS_PLOT_fil$WS_N), 
                            col = i,
                            pch = i)}else{
                              taylor.diagram(as.vector(DATOS_PLOT_fil$WS_N), 
                                             as.vector(DATOS_PLOT_fil$WS_N),
                                             col = i, 
                                             add = TRUE,
                                             pch = i)
                            }
  
  taylor.diagram(as.vector(DATOS_PLOT_fil$WS_N), 
                 as.vector(DATOS_PLOT_fil$ERAWS),
                 add = TRUE,col = i,
                 pch = i)
  
  tabla_taylorERA[i,1]<- cor(DATOS_PLOT_fil$ERAWS,
                             DATOS_PLOT_fil$WS_N)
  tabla_taylorERA[i,2]<- sd(DATOS_PLOT_fil$ERAWS,
                            DATOS_PLOT_fil$WS_N)
  tabla_taylorERA[i,3]<- RMSE(DATOS_PLOT_fil$ERAWS,
                              DATOS_PLOT_fil$WS_N,na.rm = TRUE)
  tabla_taylorERA[i,4]<- MAPE(DATOS_PLOT_fil$WS_N,
                              DATOS_PLOT_fil$ERAWS, na.rm = TRUE)
  tabla_taylorERA[i,5]<- length(DATOS_PLOT_fil$WS_N)
}

# get approximate legend position
lpos<-2*sd(DATOS_PLOT_fil$WS_N)
# add a legend
legend(lpos+0.6,lpos+0.8,legend=lista_dir %>% as.character(),
       pch=1:length(lista_dir),col=1:length(lista_dir))


colnames(tabla_taylorERA)<- c("Corr", "SD", "RMSE", "MAPE", "Cases")
rownames(tabla_taylorERA)<- lista_dir %>% as.character()
kable(tabla_taylorERA[order(tabla_taylorERA$Corr, decreasing = TRUE),])


```

```{r eval=FALSE}
### COMPARANDO RESULTADOS

ggplot()+
  geom_histogram(aes(x=row.names(tabla_taylor),
                     y=tabla_taylor$Corr), 
                 stat = "identity",
                 fill= "blue",
                 alpha=0.5)+
  geom_line(aes(y=mean(tabla_taylor$Corr),
                x=1:nrow(tabla_taylor)),
            col="blue",
            linetype= "longdash")+
  geom_histogram(aes(x=row.names(tabla_taylorERA),
                     y=tabla_taylorERA$Corr), 
                 stat = "identity",
                 fill= "red",
                 alpha=0.5)+
  geom_line(aes(y=mean(tabla_taylorERA$Corr),
                x=1:nrow(tabla_taylorERA)),
            col="red",
            linetype= "longdash")+
  xlab("Wind direction")+
  ylab("Correlation")+
  ggtitle("ERA5 (RED) Vs ANEMOMETER (BLUE)")+
  theme_light()

ggplot()+
  geom_histogram(aes(x=row.names(tabla_taylor),
                     y=tabla_taylor$SD), 
                 stat = "identity",
                 fill= "blue",
                 alpha=0.5)+
  geom_line(aes(y=mean(tabla_taylor$SD),
                x=1:nrow(tabla_taylor)),
            col="blue",
            linetype= "longdash")+
  geom_histogram(aes(x=row.names(tabla_taylorERA),
                     y=tabla_taylorERA$SD), 
                 stat = "identity",
                 fill= "red",
                 alpha=0.5)+
  geom_line(aes(y=mean(tabla_taylorERA$SD),
                x=1:nrow(tabla_taylorERA)),
            col="red",
            linetype= "longdash")+
  xlab("Wind direction")+
  ylab("SD")+
  theme_light()

ggplot()+
  geom_histogram(aes(x=row.names(tabla_taylor),
                     y=tabla_taylor$RMSE), 
                 stat = "identity",
                 fill= "blue",
                 alpha=0.5)+
  geom_line(aes(y=mean(tabla_taylor$RMSE),
                x=1:nrow(tabla_taylor)),
            col="blue",
            linetype= "longdash")+
  geom_histogram(aes(x=row.names(tabla_taylorERA),
                     y=tabla_taylorERA$RMSE), 
                 stat = "identity",
                 fill= "red",
                 alpha=0.5)+
  geom_line(aes(y=mean(tabla_taylorERA$RMSE),
                x=1:nrow(tabla_taylorERA)),
            col="red",
            linetype= "longdash")+
  xlab("Wind direction")+
  ylab("RMSE")+
  theme_light()

ggplot()+
  geom_histogram(aes(x=row.names(tabla_taylor),
                     y=tabla_taylor$MAPE), 
                 stat = "identity",
                 fill= "blue",
                 alpha=0.5)+
  geom_line(aes(y=mean(tabla_taylor$MAPE),
                x=1:nrow(tabla_taylor)),
            col="blue",
            linetype= "longdash")+
  geom_histogram(aes(x=row.names(tabla_taylorERA),
                     y=tabla_taylorERA$MAPE), 
                 stat = "identity",
                 fill= "red",
                 alpha=0.5)+
  geom_line(aes(y=mean(tabla_taylorERA$MAPE),
                x=1:nrow(tabla_taylorERA)),
            col="red",
            linetype= "longdash")+
  xlab("Wind direction")+
  ylab("MAPE")+
  theme_light()
ggplot()+
  geom_histogram(aes(x=row.names(tabla_taylor),
                     y=tabla_taylor$Cases), 
                 stat = "identity",
                 fill= "blue",
                 alpha=0.5)+
  geom_line(aes(y=mean(tabla_taylor$Cases),
                x=1:nrow(tabla_taylor)),
            col="blue",
            linetype= "longdash")+
  geom_histogram(aes(x=row.names(tabla_taylorERA),
                     y=tabla_taylorERA$Cases), 
                 stat = "identity",
                 fill= "red",
                 alpha=0.5)+
  geom_line(aes(y=mean(tabla_taylorERA$Cases),
                x=1:nrow(tabla_taylorERA)),
            col="red",
            linetype= "longdash")+
  xlab("Wind direction")+
  ylab("CASES")+
  theme_light()
```

# CONCLUSIONES SEGUNDA FASE

Tras la elaboración de los diagramas de taylor podemos ver como tras realizar un filtrado de los datos por direcciones se consigue una mejora en los resultados. Tambien es apreciable que filtrando los datos por direcciones indicadas del ERA5 se consigue mejorar la correlación y disminuir el RMSE y el MAPE. 

Lo siguiente que haremos será realizar la calibración quantile-mapping empleando el paquete **qmap** y volver a realizar todos los diagramas de taylor y las distribuciones de weibull, esperando obtener una mejora en el bias. 



# QUANTILE MAPPING

A continuación se empezarán a presentar las pruebas realizadas para realizar la calibración del bias. Las siguientes pruebas se realizarán aplicando primero técnicas más básicas y posteriormente métodos más complejos. Las gráficas que se presentan a continuacion tienen "trampita", es decir, estamos "entrenando" la funcion de transferencia y aplicando la misma al mismo vector. 


```{r eval=TRUE, results='hide',fig.keep='all'}

DATA_FOLDERS<- list.dirs(here::here('NUEVO/Data_calibracion/'), recursive = F)

ERA5_FILES<-  DATA_FOLDERS[1] %>% list.files(full.names = T) %>% 
  .[str_detect(., "ERA5")]

DATES_FILES<- ERA5_FILES %>% sapply(function(x){
  filename<- str_split(x, '/') %>% .[[1]] %>% .[length(.)]
  date_filename<- str_replace(filename, 'ERA5_', '') %>% str_replace(. , '.RDS','') %>% ymd()
  date_filename
})


DATOS_JUNTOS<- ERA5_FILES[which.max(DATES_FILES)] %>% readRDS()


DATOS_JUNTOS_LISTA<- DATOS_JUNTOS %>% group_split(ERAlon,ERAlat)

#CALCULAMOS DISTANCIAS ENTRE ERA5 Y ANEMOMETRO
DISTANCIA_ERA5_ANEMO<- DATOS_JUNTOS_LISTA %>% sapply(function(x){distm(c(x$ERAlon[1], x$ERAlat[1]), c(x$lon[1],x$lat[1]))})


#SACAMOS EL PUNTO MÁS CERCANO Y TRABAJAMOS DESDE AQUÍ. 
PUNTO_MC<- DATOS_JUNTOS_LISTA[[which.min(DISTANCIA_ERA5_ANEMO)]]  %>%
  mutate(ERA_binDir= cut(ERAWD ,
                         breaks =c(0,seq(22.5,337.5,22.5),360, 361), 
                         labels = c(0,seq(22.5,337.5,22.5),0) %>% as.factor()))
PUNTO_MC$ERA_binDir<- PUNTO_MC$ERA_binDir %>% as.character() %>% as.numeric()
PUNTO_MC$WD_N<- ifelse(PUNTO_MC$WD_N==155, 157.5, PUNTO_MC$WD_N) 



#CALIBRACION QMAP
library(qmap)
library(forecast)
#SACAMOS LA FUNCION DE TRANSFERENCIA
PUNTO_MC<- PUNTO_MC %>%  .[complete.cases(.),]
ftrans=fitQmapQUANT(PUNTO_MC$WS_N,PUNTO_MC$ERAWS)

#CALIBRAMOS Y SACAMOS WEIBULL DE NUEVO
calibrado=doQmapQUANT(PUNTO_MC$ERAWS,ftrans)

PUNTO_MC$CALIB<- calibrado

DATOS_weibull1<- WEIBULL_PLOT(PUNTO_MC, CALIBRATED = TRUE)


ggplot(data = DATOS_weibull1 %>%  filter(month(Date)==2, week(Date)==6)) + 
  geom_line(aes(x= Date,
                y= ERAWS), col="red")+
  geom_line(aes(x= Date,
                y= WS_N), col="blue", alpha= 0.4)+
  geom_line(aes(x= Date,
                y= CALIB), col="darkgreen") + 
  theme_light() + 
  ylab("Wind Speed (m/s)")+
  ggtitle("Demostration of bias-correction using Quantile mapping")

```

```{r eval=TRUE, fig.height=6, fig.width=6}
 taylor.diagram(as.vector(DATOS_weibull1$WS_N), 
                 as.vector(DATOS_weibull1$WS_N),col = "blue")

 taylor.diagram(as.vector(DATOS_weibull1$WS_N), 
                 as.vector(DATOS_weibull1$ERAWS),add = TRUE, col = "red")
 taylor.diagram(as.vector(DATOS_weibull1$WS_N), 
                 as.vector(DATOS_weibull1$CALIB),add = TRUE, col= "darkgreen")
 
 lpos<-1.5*sd(DATOS_weibull1$WS_N)
# add a legend
legend(lpos-0.3,lpos,legend=c('ERA5 sin calibrar',
                              'ERA5 calibrado'),
       pch = 19,
       col=c('red', 'darkgreen'))
```



```{r eval=TRUE, results='hide',fig.keep='all'}
lista_total_ERA<- here::here('NUEVO/Data_ERA5/Lista_ERA5_Total.RDS') %>% readRDS()


TABLA_TOTAL_ERA5<- lista_total_ERA %>% bind_rows()


calibrado_total=doQmapQUANT(TABLA_TOTAL_ERA5$uv_wind %>% na.omit(),ftrans)



DATOS_weibull1_T<- WEIBULL_PLOT(PUNTO_MC, CALIBRATED = TRUE, 
                                TOTAL_VECTOR = calibrado_total,
                                ACUMULATED = TRUE)


```

Se puede ver, que el quantile mapping consigue sobre todo mejorar el bias, pero la correlación se mantiene constante. Esto se ve claramente en el diagrama de taylor. El punto verde representa la serie calibrada mediante quantile mapping. Presenta un error menor que la serie original (rojo). 


Ahora, lo que vamos a hacer es:  entrenar y aplicar la funcion de transferencia a diferentes muestras... para poder observar como se comporta el quantile mapping. 


Entrenamos la función de transferencia con la mitad de los datos... (6700/2)

```{r  eval=TRUE, results='hide',fig.keep='all'}
PUNTO_MC<- PUNTO_MC %>%  .[complete.cases(.),]

GRUPO_ENTRENAMIENTO<- PUNTO_MC[1:(nrow(PUNTO_MC)/2), ]
GRUPO_TEST<-  PUNTO_MC[((nrow(PUNTO_MC)/2):nrow(PUNTO_MC)), ]



ftrans=fitQmapQUANT(GRUPO_ENTRENAMIENTO$WS_N,
                    GRUPO_ENTRENAMIENTO$ERAWS)

#CALIBRAMOS Y SACAMOS WEIBULL DE NUEVO
calibrado=doQmapQUANT(GRUPO_TEST$ERAWS,ftrans)

GRUPO_TEST$CALIB<- calibrado


DATOS_weibull2<- WEIBULL_PLOT(GRUPO_TEST, CALIBRATED = TRUE)


ggplot(data = DATOS_weibull2 %>%  filter(month(Date)==2, week(Date)==6)) + 
  geom_line(aes(x= Date,
                y= ERAWS), col="red")+
  geom_line(aes(x= Date,
                y= WS_N), col="blue", alpha= 0.4)+
  geom_line(aes(x= Date,
                y= CALIB), col="darkgreen") + 
  theme_light() + 
  ylab("Wind Speed (m/s)")+
  ggtitle("Demostration of bias-correction using Quantile mapping")


 


```

```{r  eval=TRUE, fig.height=6, fig.width=6}
taylor.diagram(as.vector(DATOS_weibull2$WS_N), 
                 as.vector(DATOS_weibull2$WS_N),col = "blue")

 taylor.diagram(as.vector(DATOS_weibull2$WS_N), 
                 as.vector(DATOS_weibull2$ERAWS),add = TRUE, col = "red")
 taylor.diagram(as.vector(DATOS_weibull2$WS_N), 
                 as.vector(DATOS_weibull2$CALIB),add = TRUE, col= "darkgreen")

```


Se aprecia claramente como en este caso, el ajuste y la mejora conseguida con el quantile-mapping no es tan acusado. 



A continuación ponemos a prueba la influencia de la longitud del grupo de entrenamiento

```{r eval=TRUE, fig.height=6, fig.width=6}

PUNTO_MC<- PUNTO_MC %>%  .[complete.cases(.),]
GRUPO_TEST<-  PUNTO_MC[((nrow(PUNTO_MC)-1000):nrow(PUNTO_MC)), ]


LENGTH_TRAIN<- vector()
k<- 1
for (i in c(8,6,4,2,1)) {
  if(k==1){
    taylor.diagram(as.vector(GRUPO_TEST$WS_N), 
                 as.vector(GRUPO_TEST$WS_N),col = "red")
  }
  
  GRUPO_ENTRENAMIENTO<- PUNTO_MC[1:((nrow(PUNTO_MC)-1000)/i), ]

LENGTH_TRAIN[k]<- 1:((nrow(PUNTO_MC)-1000)/i) %>% length()
k<- k+1

ftrans=fitQmapQUANT(GRUPO_ENTRENAMIENTO$WS_N,
                    GRUPO_ENTRENAMIENTO$ERAWS)

#CALIBRAMOS Y SACAMOS WEIBULL DE NUEVO
calibrado=doQmapQUANT(GRUPO_TEST$ERAWS,ftrans)

GRUPO_TEST$CALIB<- calibrado

 taylor.diagram(as.vector(GRUPO_TEST$WS_N), 
                 as.vector(GRUPO_TEST$CALIB),add = TRUE, col= i)


}



lpos<-1.4*sd(GRUPO_TEST$WS_N)
# add a legend
legend(lpos+0.2,lpos-0.7,legend=LENGTH_TRAIN,
       pch=19,col= c(8,6,4,2,1))
```


# FUNCIONES DE TRANSFERENCIA POR DIRECCIONES 
A continuación realizamos un ejercicio aplicando el quantile mapping por direcciones... de esta manera se pretende crear 16 funciones de transferencia que nos permitan obtener una predicción más ajustada. 

## FUNCIONES DE TRANSFERENCIA PARA CADA DIRECCION (16 direcciones)

Para este ejercicio creamos una funcion de transferencia para cada direccion del ERA5


```{r eval=TRUE}
PUNTO_MC<- PUNTO_MC %>%  .[complete.cases(.),]

GRUPO_ENTRENAMIENTO<- PUNTO_MC[1:(nrow(PUNTO_MC)/2), ]
GRUPO_TEST<-  PUNTO_MC[((nrow(PUNTO_MC)/2):nrow(PUNTO_MC)), ]



LISTA_ENTRENAMIENTO<- GRUPO_ENTRENAMIENTO %>% group_split(ERA_binDir)

Vector_dir<- LISTA_ENTRENAMIENTO %>% sapply(function(x) x$ERA_binDir %>% unique())

names(LISTA_ENTRENAMIENTO)<- Vector_dir

LISTA_FTRANS<- list()
for (i in 1:length(LISTA_ENTRENAMIENTO)) {
  TRAIN<- LISTA_ENTRENAMIENTO[[i]]
  LISTA_FTRANS[[names(LISTA_ENTRENAMIENTO)[i]]]=fitQmapQUANT(TRAIN$WS_N,
                                 TRAIN$ERAWS)
  
}


#APLICAMOS LAS FUNCIONES DE TRANSFERENCIA POR DIRECCION
LISTA_TEST<- GRUPO_TEST %>% group_split(ERA_binDir)
Vector_dir<- LISTA_TEST %>% sapply(function(x) x$ERA_binDir %>% unique())
names(LISTA_TEST)<- Vector_dir


for (i in 1:length(LISTA_TEST)) {
  calibrado=doQmapQUANT(LISTA_TEST[[i]]$ERAWS,LISTA_FTRANS[[i]])
  LISTA_TEST[[i]]$CALIB<- calibrado
  
}


#JUNTAMOS DE NUEVO EN FORMATO TABLA Y LA ORDENAMOS CRONOLÓGICAMENTE. A CONTINUACIÓN PROBAMOS
MERGE_TEST<- LISTA_TEST %>% bind_rows() %>% .[order(.$Date),]

```

```{r eval=TRUE, fig.height=6, fig.width=6}
DATOS_weibull3<-  WEIBULL_PLOT(MERGE_TEST, CALIBRATED = TRUE)


ggplot(data = DATOS_weibull3 %>%  filter(month(Date)==2, week(Date)==6)) + 
  geom_line(aes(x= Date,
                y= ERAWS), col="red")+
  geom_line(aes(x= Date,
                y= WS_N), col="blue", alpha= 0.4)+
  geom_line(aes(x= Date,
                y= CALIB), col="darkgreen") + 
  theme_light() + 
  ylab("Wind Speed (m/s)")+
  ggtitle("Demostration of bias-correction using Quantile mapping")
```

```{r  eval=TRUE, fig.height=6, fig.width=6}
taylor.diagram(as.vector(DATOS_weibull3$WS_N), 
                 as.vector(DATOS_weibull3$WS_N),
               col = "blue",
               main = 'Taylor Diagram 16 transfer functions')

 taylor.diagram(as.vector(DATOS_weibull3$WS_N), 
                 as.vector(DATOS_weibull3$ERAWS),add = TRUE, col = "red")
 taylor.diagram(as.vector(DATOS_weibull3$WS_N), 
                 as.vector(DATOS_weibull3$CALIB),add = TRUE, col= "darkgreen")
  taylor.diagram(as.vector(DATOS_weibull2$WS_N), 
                 as.vector(DATOS_weibull2$CALIB),add = TRUE, col= "purple")
  
lpos<-1.4*sd(DATOS_weibull2$WS_N)
# add a legend
legend(lpos-0.1 ,lpos-0.2,legend=c("ERA5 w/o Cal",
                                  "ERA5 Dir Cal",
                                  "ERA5 NO Dir Cal"),
       pch=19,col= c("red", "darkgreen", "purple"))

```

Se puede observar como no existe una mejora notable respecto al caso anterior en el que se creaba una unica función de transferencia. Por lo tanto pasamos a evaluar otras manera de agrupar. De hecho se puede apreciar un empeoramiento en la correlacion. 


## FUNCIONES DE TRANSFERENCIA POR DIRECCION (8 direcciones)

```{r, fig.height=6, fig.width=6}
PUNTO_MC<- PUNTO_MC %>%  .[complete.cases(.),]

GRUPO_ENTRENAMIENTO<- PUNTO_MC[1:(nrow(PUNTO_MC)/2), ]
GRUPO_TEST<-  PUNTO_MC[((nrow(PUNTO_MC)/2):nrow(PUNTO_MC)), ]



LISTA_ENTRENAMIENTO<- GRUPO_ENTRENAMIENTO %>% group_split(ERA_binDir)
LISTA_ENTRENAMIENTO8<- list()
k<- 1
for (i in c(1,3,5,7,9,11,13,15)) {
  LISTA_ENTRENAMIENTO8[[k]]<- bind_rows(LISTA_ENTRENAMIENTO[[i]], LISTA_ENTRENAMIENTO[[i+1]]) %>% .[order(.$Date), ]
  k<- k+1
  }

LISTA_FTRANS<- list()
for (i in 1:length(LISTA_ENTRENAMIENTO8)) {
  
  LISTA_FTRANS[[i]]=fitQmapQUANT(LISTA_ENTRENAMIENTO8[[i]]$WS_N,
                                 LISTA_ENTRENAMIENTO8[[i]]$ERAWS)
  
}


#APLICAMOS LAS FUNCIONES DE TRANSFERENCIA POR DIRECCION
LISTA_TEST<- GRUPO_TEST %>% group_split(ERA_binDir)

LISTA_TEST8<- list()
k<- 1
for (i in c(1,3,5,7,9,11,13,15)) {
  LISTA_TEST8[[k]]<- bind_rows(LISTA_TEST[[i]], LISTA_TEST[[i+1]]) %>% .[order(.$Date), ]
  k<- k+1
}

for (i in 1:length(LISTA_TEST8)) {
  calibrado=doQmapQUANT(LISTA_TEST8[[i]]$ERAWS,LISTA_FTRANS[[i]])
  LISTA_TEST8[[i]]$CALIB<- calibrado
  
}


#JUNTAMOS DE NUEVO EN FORMATO TABLA Y LA ORDENAMOS CRONOLÓGICAMENTE. A CONTINUACIÓN PROBAMOS
MERGE_TEST<- LISTA_TEST8 %>% bind_rows() %>% .[order(.$Date),]
```

```{r eval=TRUE}
DATOS_weibull8<- WEIBULL_PLOT(MERGE_TEST, CALIBRATED = TRUE)


ggplot(data = DATOS_weibull8 %>%  filter(month(Date)==2, week(Date)==6)) + 
  geom_line(aes(x= Date,
                y= ERAWS), col="red")+
  geom_line(aes(x= Date,
                y= WS_N), col="blue", alpha= 0.4)+
  geom_line(aes(x= Date,
                y= CALIB), col="darkgreen") + 
  theme_light() + 
  ylab("Wind Speed (m/s)")+
  ggtitle("Demostration of bias-correction using Quantile mapping")
```

```{r eval=TRUE, fig.height=6, fig.width=6}
taylor.diagram(as.vector(DATOS_weibull3$WS_N), 
                 as.vector(DATOS_weibull3$WS_N),
               col = "blue",
               main = 'Taylor Diagram 16 transfer functions')

 taylor.diagram(as.vector(DATOS_weibull3$WS_N), 
                 as.vector(DATOS_weibull3$ERAWS),add = TRUE, col = "red")
 taylor.diagram(as.vector(DATOS_weibull3$WS_N), 
                 as.vector(DATOS_weibull3$CALIB),add = TRUE, col= "darkgreen")
  taylor.diagram(as.vector(DATOS_weibull2$WS_N), 
                 as.vector(DATOS_weibull2$CALIB),add = TRUE, col= "purple")
    taylor.diagram(as.vector(DATOS_weibull8$WS_N), 
                 as.vector(DATOS_weibull8$CALIB),add = TRUE, col= "orange")
  
lpos<-1.4*sd(DATOS_weibull2$WS_N)
# add a legend
legend(lpos-0.1 ,lpos-0.2,legend=c("ERA5 w/o Cal",
                                  "ERA5 Dir Cal 16",
                                  "ERA5 NO Dir Cal",
                                   "ERA5 Dir Cal 8"),
       pch=19,col= c("red", "darkgreen", "purple", "orange"))

```

