---
title: "PROBLEMA WEIBULL"
author: "Oscar Garcia Hernandez"
date: "13/6/2019"
output: html_document
---

```{r setup, include=FALSE}
knitr::opts_chunk$set(echo = FALSE,
                      cache = TRUE,
                      message = FALSE,
                      warning = FALSE)
library(here)
library(stringr)
library(lubridate)
library(rlist)
library(RNetCDF)
library(dplyr)
library(magrittr)
library(TTR)
library(readr)
library(htmltools)
library(htmlwidgets)
library(openair)
library(ggplot2)
library(ggmap)
library(maps)
library(mapdata)
library(OpenStreetMap)
library(rJava)
library(rgdal)
library(RColorBrewer)
library(geosphere)
```

# PROBLEMITA CON WEIBULL
 Aupa alain, estoy teniendo problemas a la hora de hacer el ajuste con weibull. principalmente porque la función de ajuste del weibull no me permite introducir 0. y nuestro dataset tienen mogollón de 0. Lo que se me ha ocurrido es sustituir los 0 por un valor pequeño... pero aki viene la sorpresa... porque para valores muy pequeños el ajuste empeora.... 
 
## GRÁFICAS PARA DIFERENTES VALORES DE REEMPLAZO DE LOS 0. 

#### ROJO---->ERA5     
####AZUL------>ANEMOMETRO

```{r warning=FALSE}

DATA_FOLDERS<- list.dirs(here::here('NUEVO/Data_calibracion/'), recursive = F)

DATOS_JUNTOS<- DATA_FOLDERS[1] %>% list.files(full.names = T) %>% 
  .[str_detect(., "ERA5")] %>% readRDS()


DATOS_JUNTOS_LISTA<- DATOS_JUNTOS %>% group_split(ERAlon,ERAlat)
#PLOTEOS PARA COMPROBAR SIMILITUD ENTRE ERA5 Y ANEMOMETRO

Tabla_dist<- DATOS_JUNTOS_LISTA %>% lapply(function(x){y<- cbind(x$ERAlon %>% unique, x$ERAlat %>% unique()) %>% as.data.frame(); colnames(y)<- c("lon","lat"); return(y)}) %>% sapply(., function(x){
  distm(x, c(DATOS_JUNTOS_LISTA[[1]]$lon %>% unique,
             DATOS_JUNTOS_LISTA[[1]]$lat %>% unique))
}) 

DATOS_PLOT<- DATOS_JUNTOS_LISTA[[which.min(Tabla_dist)]] %>%
  mutate(ERA_binDir= cut(ERAWD ,
                         breaks =c(0,seq(22.5,337.5,22.5),360, 361), 
                         labels = c(0,seq(22.5,337.5,22.5),0) %>% as.factor()))
DATOS_PLOT$ERA_binDir<- DATOS_PLOT$ERA_binDir %>% as.character() %>% as.numeric()

#ANTES DE TAYLOR VAMOS A HACER WEIBULL
library(data.table)
library(reshape)
library(reshape2)
library(MASS)
library(ggplot2)

fitweibull <- function(column) {
  x <- seq(0,7,by=0.1)
  fitparam <- column %>%
    fitdistr(densfun=dweibull,start=list(scale=1,shape=2))
  return(dweibull(x, scale=fitparam$estimate[1], shape=fitparam$estimate[2]))
}




shape_factor<- 1500
replace_number<- c(0.00000001, 0.0001,0.01,0.05,0.1,0.2)
bin_anch<- 0.2
i<-1

ploting_replace<- function(replace_number){
  DATOS_weibull<- DATOS_PLOT %>% .[complete.cases(.), ] 

  DATOS_weibull$WS_N<-ifelse(DATOS_weibull$WS_N==0,replace_number,DATOS_weibull$WS_N)
  x<- ggplot() + 
    geom_histogram(data= DATOS_weibull, 
                   aes(x=ERAWS),
                   binwidth = bin_anch,
                   alpha=0.4,
                   fill="red",
                   col="red")+
    geom_histogram(data=DATOS_weibull,
                   aes(x=WS_N),
                   binwidth = bin_anch,
                   alpha=0.4,
                   fill="blue",
                   col="blue")+
    geom_line(aes(x=seq(0,7,by=0.1),
                  y=fitweibull(DATOS_weibull$ERAWS)*shape_factor))+
    geom_line(aes(x=seq(0,7,by=0.1),
                  y=fitweibull(DATOS_weibull$WS_N)*shape_factor))+
    ylab("")+
    xlab("Wind Speed [m/s]")+
    labs(title = element_text(paste("Replace by", replace_number), hjust = 0.5))+
    theme_light()
  return(print(x))
  
}
sapply(replace_number, ploting_replace)
  

  
```

